【裁判字號】    98,交抗,2764
【裁判日期】    981201
【裁判案由】    違反道路交通管理處罰條例
【裁判全文】
臺灣高等法院交通事件裁定            98年度交抗字第2764號
抗  告  人
即受處分人  甲○○
上列抗告人因違反道路交通管理處罰條例案件，不服臺灣板橋地
方法院，中華民國98年9月30日所為裁定（98年度交聲字第686號
），提起抗告，本院裁定如下：
    主  文
抗告駁回。
    理  由
一、抗告意旨略以：當時是準備靠路右側，車速僅二十公里，並
    未超越路口，亦非左右轉。抗告人曾有二次此種情形，僅遭
    罰超越停止線。原處分認為伊闖紅燈有誤，請求撤銷原處分
    ，改罰伊未遵守道路交通標線之指示等語。
二、原裁定略以：（一）原處分略以：異議人即受處分人甲○○
    於民國97年8月13日晚上11時22分許，駕駛車號3607-DA號自
    小客車沿高雄市○○○路行駛，行經七賢二路與同愛街之交
    岔路口處，當其行進方向之交通號誌紅燈亮起後5 秒之際，
    異議人竟未停車而往前繼續以時速20公里之速度行駛，將車
    輛前懸越過停止線，於壓到感應線圈後，於紅燈亮起後6 秒
    之際，其車輛前輪、車身已壓在行人穿越道上，經警拍照逕
    行舉發其闖越紅燈之事實，有採證照片2 張可參，因依道路
    交通管理處罰條例第53條第1 項、第63條第1項第3款及違反
    道路交通管理事件統一裁罰基準表之規定，裁處罰鍰 2,700
    元，並予記違規點數3 點等語。（二）異議意旨略以：當時
    行駛方向綠燈或轉換黃燈時，到達路口停止線或半跨越，本
    欲由外側車道靠右側路邊暫停，但因右側有另一自小客車停
    放，致無法靠右路邊暫停，此時號誌可能轉為紅燈，只好略
    向前超越右車，再靠右路邊暫停，並未於紅燈時直行或左轉
    或右轉，伊僅未遵守道路交通標線之指示（紅燈超越停止線
    ），請求撤銷原處分，改罰未遵守道路交通標線之指示云云
    。（三）經查：有關異議人於上開時地，駕駛車號3607-D
    A號自小客車，當其行進方向之交通號誌紅燈亮起後5秒之際
    ，未停車而往前繼續以時速20公里之速度行駛，將車輛前懸
    越過停止線，於壓到感應線圈後，於紅燈亮起後6 秒之際，
    其車輛前輪、車身已壓在行人穿越道上等情，有採證照片 2
    張及高雄市政府警察局97年8月19日高市警交相字第BD00000
    00號舉發違反道路交通管理事件通知單附卷可參（本院卷第
    12、13頁），此部份事實，堪予認定。至異議人辯稱：分
    別於97年10月28日21時許駕駛前揭車輛行經臺北縣八里鄉○
    ○路與中山路口（往八里方向），及於97年12月27日14時46
    分駕駛前開車輛某路段，均於行駛方向為紅燈時該車輛越過
    停止線壓到感應線圈而被拍照後，警方僅開立不遵守道路交
    通標線指示之舉發單乙節，固據提出臺北縣政府警察局97年
    11月13 日北縣警交字第CG0000000號舉發違反道路交通管理
    事件通知單1紙暨採證照片2張、郵政劃撥儲金存款收據（T-
    0000000）1紙及郵政劃撥儲金存款收據（T-0000000）1 紙
    暨採證照片2張等為證（本院卷第9-11頁），惟與本件異議
    人車身全部業已壓在行人穿越道上等情，並不相同，則異議
    人以前開二次違規照片比擬此次違規行為，容有未洽。綜上
    ，異議人違規行為明確，原處分機關依法裁處罰鍰2,700 元
    ，並予記違規點數3點，核無違誤。異議人所辯，自不足採
    ，異議為無理由，應予駁回等語。
三、按道路交通標誌標線號誌設置規則第206條第5 款第1目規定
    「圓形紅燈」之行車管制號誌係表示禁止車輛通行，並不得
    超越停止線或進入路口。又按汽車駕駛人，行經有燈光號誌
    管制之交岔路口闖紅燈者，處新臺幣（下同）1,800 元以上
    5,400元以下罰鍰；汽車駕駛人有第53 條所規定之情形者，
    除依原條款處罰鍰外，並予記違規點數3 點，道路交通管理
    處罰條例第53條第1項、第63條第1項第3款分別定有明文。
    原審以異議人違規事實明確，原處分依上開規定裁罰，並無
    不當，而駁回異議，核無不合。抗告意旨略以：並未進入路
    口，非闖紅燈乙節，然查：依上開道路交通標誌標線號誌設
    置規則第206條第5 款第1目規定所示，闖紅燈並非僅只進入
    路口之情形，尚包含超越停止線繼續行駛之情況。而本件，
    依採證照片所示，抗告人於紅燈後之五、六秒，仍超越停止
    線繼續行駛，縱未進入路口，仍無解於闖紅燈之違規責任。
    所辯尚有誤會。至於所指他案情況，固提出照片為證，惟個
    案案情不同，尚難攀引。綜上，本件抗告，為無理由，應予
    駁回。
四、據上論結，應依道路交通案件處理辦法第26條，刑事訴訟法
    第412條，裁定如主文。
中    華    民    國    98    年    12    月    1     日
                  刑事第十八庭審判長法  官  吳鴻章
                                    法  官  汪梅芬
                                    法  官  周政達
以上正本證明與原本無異。
不得再抗告。
                                    書記官  廖純瑜
中    華    民    國    98    年    12    月    1     日


司法院資訊處製作；財團法人民間司法改革基金會備份。
